【裁判字號】    97,毒抗,393
【裁判日期】    970829
【裁判案由】    毒品危害防制條例
【裁判全文】
臺灣高等法院刑事裁定                 97年度毒抗字第393號
抗  告  人
即  被  告  甲○○
上列抗告人因違反毒品危害防制條例案件，不服台灣台北地方法
院中華民國九十七年七月十一日裁定（九十七年度毒聲字第六一
四號），提起抗告，本院裁定如下：
    主  文
抗告駁回。
    理  由
一、本件聲請意旨略以：抗告人即被告甲○○於民國九十七年六
    月四日晚間九時許，在臺北市○○區○○路四五八巷四一弄
    四三號住處施用第二級毒品MDA（ 檢察官聲請書誤載為MDMA
    ），嗣為警於翌日即同年月五日上午七時許，在臺北市○○
    區○○路一四八號前查獲， 並當場扣得第二級毒品MDA半顆
    （淨重零點一八公克）之事實，業經被告坦承不諱，並有臺
    灣尖端先進生技醫藥股份有限公司同年月十三日濫用藥物檢
    驗報告附卷可稽， 復有第二級毒品MDA（淨重零點一八公克
    ）扣案可資佐證，爰依毒品危害防制條例第二十條第一項及
    觀察勒戒處分執行條例第三條第一項規定，聲請裁定將被告
    送勒戒處所觀察、勒戒等語。
二、原審裁定意旨略以： 被告前揭施用第二級毒品MDA之事實，
    業據被告於警詢及偵查中迭坦承不諱，且其於查獲當日即九
    十七年六月五日所採集之尿液，經送臺灣尖端先進生技醫藥
    股份有限公司以酵素免疫分析法初步檢驗，並以氣相層析質
    譜儀法確認檢驗之結果 ，呈MDA陽性反應，又在依酵素免疫
    分析法檢測尿液時，固可能產生偽陽性之毒品反應，惟經行
    政院衛生署認可之檢驗機構所採用之「氣相層析質譜儀分析
    法」進行確認者，均不致產生偽陽性反應，足見上開檢驗結
    果之正確性，應堪認定。另毒品施用後於尿液、血液中可檢
    出之最大時限，與施用劑量、施用頻率、施用方式、施用者
    飲水量之多寡、個人體質、代謝情況、檢體收集時間點及所
    用檢測方法之靈敏度等因素有關，因個案而異，一般於尿液
    中可檢出之最大時限， MDA為一至四天，足認被告確曾於九
    十七年六月五日（即經警查獲後採尿時）前四日內之某日時
    許（應扣除查獲後採尿前之該段時間 ）施用第二級毒品MDA
    一次。從而，聲請人前開觀察、勒戒之聲請，經核並無不合
    ，應予准許等語。
三、抗告意旨略以：抗告人以其犯罪情節輕微，若因此受觀察勒
    戒四十五天，可能因此向下沈淪，懇請令入適切醫療機構，
    以代觀察勒戒云云。
四、經查：按毒品危害防制條例所規定之觀察勒戒，其立法意旨
    在幫助施用毒品者戒毒，性質非屬懲戒行為人，而係保安處
    分，其目的係在戒除行為人施用毒品身癮及心癮之措施。而
    觀察勒戒係導入一療程觀念，針對受處分人將來之危險所為
    預防、矯治措施之保安處分，以達教化與治療之目的。從而
    ，抗告人對於其施用毒品之犯行已坦承不諱，且有其尿液毒
    品鑑定報告可資佐證，抗告人即有施以觀察勒戒之必要。是
    本件抗告，並無理由，應予駁回。
據上論結，應依刑事訴訟法第四百十二條，裁定如主文。
中    華    民    國    97    年    8     月    29    日
                  刑事第十七庭  審判長法  官  趙功恆
                                      法  官  陳世宗
                                      法  官  陳憲裕
以上正本證明與原本無異。
不得再抗告。
                                      書記官  劉育妃
中    華    民    國    97    年    9     月    4     日


司法院資訊處製作；財團法人民間司法改革基金會備份。
